臺灣宜蘭地方法院刑事判決　　　　　　　　　　　　　九十二年度訴字第三一七號
　　公　訴　人　臺灣宜蘭地方法院檢察署檢察官
　　被　　　告　甲○○
　　選任辯護人　林世超
右列被告因違反槍砲彈藥刀械管制條例案件，經檢察官提起公訴（九十二年度偵字第
六五一號），及移
之陳述，本院裁定進行簡式審判程序判決如左：
    主  文
甲○○未經許可，寄藏可發射子彈具有殺傷力之改造手槍，處有期徒刑壹年陸月，併
科罰金新臺幣捌萬元，罰金如易服勞役以銀元參佰元即新臺幣玖佰元折算壹日。扣案
如附表壹、貳所示之改造手槍貳把（各含彈匣壹個）及改造子彈拾肆顆（餘柒顆於鑑
定過程中業已擊發）均沒收之。
    事  實
一、甲○○於民國九十二年二月間某日，在宜蘭縣羅東鎮「金鶴ＫＴＶ」內，受丙○
    ○（已歿，另經檢察官為不起訴處分）之託交付保管如附表壹編號一及附表貳所
    示可發射子彈具有殺傷力之改造手槍共二把（各含彈匣一個），及如附表壹編號
    二、三所示具有殺傷力之改造子彈二十一顆（其中七顆改造子彈於鑑定過程中業
    經試射擊發）後，旋將如附表壹所示可發射子彈具有殺傷力之改造手槍一把及改
    造子彈二十一顆置於其所駕駛之汽車內（車號不詳）置放，又將如附表貳所示可
    發射子彈具有殺傷力之改造手槍一把以紙盒包裹藏放於宜蘭縣羅東鎮○○路○段
    五十七巷社區警衛室內，均未經許可而寄藏該等槍彈。嗣分別於九十二年五月二
    十八日下午三時許，在宜蘭縣羅東鎮○○路三二六號「威尼斯花園汽車旅館」二
    ０八號房為警搜索查獲，並扣得如附表壹所示可發射子彈具有殺傷力之改造手槍
    一把及改造子彈二十一顆（其中七顆改造子彈於鑑定過程中業已試射擊發）；另
    於九十二年十月十九日晚間十一時三十分許，因違反毒品危害防制條例案件，在
    宜蘭縣羅東鎮「觀聖樂遊藝場」內為警查獲後，再於九十二年十月二十日凌晨零
    時許，帶同員警前往宜蘭縣羅東鎮○○路○段五十七號社區警衛室內，取出如附
    表貳所示可發射子彈具有殺傷力之改造手槍一把及包裹槍枝之紙盒一只，而循線
    偵悉上情。
二、案經宜蘭縣警察局羅東分局報請臺灣宜蘭地方法院檢察署檢察官偵查起訴及移送
    併辦。
    理  由
一、右揭事實，業據被告甲○○於偵查及本院調查、審理中均供承不諱，核與查獲如
    附表壹所示之槍彈時在場之證人乙○○於警詢中、證人即承辦員警曾萬忠於偵查
    中，及查獲如附表貳所示之改造手槍時在場之證人張瓊文於警詢中、證人即承辦
    員警張世宏等證述情節均相符，且有被告指認查獲如附表貳所示之改造手槍地點
    之照片四張在卷可稽，及包裹槍械用之紙盒一只扣案佐憑，並有如附表壹、貳所
    示之改造手槍二把及改造子彈二十一顆扣案可佐。而丙○○於九十二年五月二十
    四日死亡一節，則有法務部戶役政連結作業系統一紙存卷可稽，其涉案部分並經
    檢察官於九十二年十二月三十一日以九十二年度偵字第二六九０號為不起訴處分
    ，有該不起訴處分書一件存卷供參，堪信被告於本院調查、審理中所為之自白不
    虛。而查，扣案槍彈經送內政部警政署刑事警察局鑑定結果，如附表壹編號一所
    示之仿克拉克改造九０手槍一把（槍枝管制編號0000000000、含彈匣
    一個），係仿ＧＬＯＣＫ廠十七型半自動手槍製造之玩具手槍換裝土造金屬槍管
    而成之改造手槍，機械性能良好，可擊發適用之子彈，認具殺傷力；而扣案如附
    表壹編號二所示之九０子彈十五顆，認均係土造子彈（具直徑七點九ｍｍ至九ｍ
    ｍ金屬彈頭），經取樣五顆試射，均可擊發，認均具殺傷力；另扣案如附表壹編
    號三所示改造八厘米子彈六顆，其中四顆均係土造子彈（具直徑七點九ｍｍ金屬
    彈頭），經取樣一顆試射，可擊發，認均具殺傷力，餘二顆土造子彈，則均係由
    外徑九ｍｍ玩具金屬彈殼加裝直徑八點一ｍｍ金屬彈頭而成之改造手槍，經取樣
    一顆試射，可擊發，認具殺傷力，此有該局九十二年八月六日刑鑑字第０九二０
    一０五０四一號槍彈鑑定書一件附卷可稽。又如附表貳所示之改造手槍一把（槍
    枝管制編號0000000000、含彈匣一個），認係仿ＦＮ廠半自動手槍製
    造之金屬玩具手槍，換裝土造金屬槍管改造而成之改造手槍，機械性能良好，可
    擊發適用之子彈，認具殺傷力，此有該局九十二年十二月二十四日刑鑑字第０九
    二０二０一八一八號槍彈鑑定書一件存卷供憑。是本件事證明確，被告犯行洵堪
    認定，應依法論科。
二、查扣案之改造手槍及改造子彈經鑑定後認均係具有殺傷力之槍砲及子彈，分別屬
    槍砲彈藥刀械管制條例第四條第一項第一、二款所稱之可發射子彈具有殺傷力之
    槍砲及子彈，依同條例第五條規定，非經中央主管機關許可不得持有、寄藏。被
    告甲○○未經許可寄藏該等可發射子彈具有殺傷力之槍砲及子彈，核其所為，係
    犯槍砲彈藥刀械管制條例第十一條第四項之未經許可寄藏可發射子彈具有殺傷力
    之改造手槍罪及同條例第十二條第四項之未經許可寄藏子彈罪。其持有改造手槍
    及子彈之低度行為，應為寄藏之高度行為所吸收，不另論罪。本件被告受託寄藏
    如附表貳所示之改造手槍部分，雖未據檢察官提起公訴，然如附表壹編號一及附
    表貳所示之扣案改造手槍二把，均係由丙○○一次交付被告保管後，再將二把改
    造手槍存放於不同地點，於刑法評價上仍屬同一寄藏行為，應僅以一未經許可寄
    藏可發射子彈具有殺傷力之改造手槍罪論處，本院亦應併予審究，併敘明之。又
    被告以一行為同時觸犯未經許可寄藏可發射子彈具有殺傷力之改造手槍罪及未經
    許可寄藏改造子彈罪，為想像競合犯，應依刑法第五十五條前段規定，從一重之
    未經許可寄藏可發射子彈具有殺傷力之改造手槍罪處斷。至被告雖係帶同員警前
    往宜蘭縣羅東鎮○○路○段五十七巷社區警衛室內取出如附表貳所示可發射子彈
    具有殺傷力之改造手槍一把，業據被告自承在卷，然被告係於九十二年五月二十
    八日查獲如附表壹所示之槍彈後，再於九十二年十月十九日晚間十一時三十分許
    ，因違反毒品危害防制條例案件在宜蘭縣羅東鎮「觀聖樂遊藝場」內為警查獲後
    ，方帶同員警前往前揭警衛室內取出槍枝，並非於前案查獲後即報繳其持有之全
    部槍砲、彈藥而自首，或於偵查、審理中供述全部槍砲、彈藥之來源及去向而自
    白，核與槍砲彈藥刀械管制條例第十八條自首或自白減輕或免除其刑之要件不符
    ，尚難據此即減免被告之刑責，附此敘明。爰審酌被告甲○○任意受託保管具有
    殺傷力之槍彈，對社會治安構成潛在威脅，並參酌其素行、犯罪動機、目的、手
    段、寄藏槍彈之數量及犯罪後坦承犯行等一切情狀，量處如主文所示之刑，並就
    併科罰金刑部分諭知易服勞役之折算標準，以示懲戒。
三、扣案如附表壹編號一及附表貳所示之改造手槍共二把（均各含彈匣一個），屬可
    發射子彈具有殺傷力之槍砲，均係屬違禁物，另如附表壹編號二、三所示之改造
    子彈共二十一顆，雖均具有殺傷力，惟其中七顆改造子彈於鑑定過程中業經試射
    擊發，有上開內政部警政署刑事警察局槍彈鑑定書一件在卷足憑，則該七顆改造
    子彈既已因試射擊發而不具有殺傷力，自難認仍屬違禁物。從而，本件扣案之改
    造子彈二十一顆中，僅有其餘尚未試射擊發之十四顆改造子彈係屬違禁物，爰與
    上述改造手槍二把，均依刑法第三十八條第一項第一款之規定併予宣告沒收。
據上論斷，應依刑事訴訟法第二百九十九條第一項前段、第二百七十三條之一第一項
，槍砲彈藥刀械管制條例第十一條第四項、第十二條第四項，刑法第十一條前段、第
四十二條第二項、第三十八條第一項第一款、第五十五條，罰金罰鍰提高標準條例第
二條，現行法規所定貨幣單位折算新臺幣條例第二條，判決如主文。
本案經檢察官劉憲英到庭執行職務。
中         華        民       國     九十三   年    二   月   十九      日
                                      臺灣宜蘭地方法院刑事第四庭
                                          法  官  郭  顏  毓
右正本證明與原本無異。
如不服本判決，應於判決送達後十日內向本院提出上訴狀 (應附繕本)。
                                          書記官  莊  淑  茹
中         華        民       國     九十三   年    二   月   十九      日
附錄本案論罪科刑法條全文：
槍砲彈藥刀械管制條例第十一條第四項：
未經許可，製造、販賣或運輸第四條第一款所稱其他可發射金屬或子彈具有殺傷力之
各式槍砲者，處五年以上有期徒刑，併科新臺幣一千萬元以下罰金。
未經許可，轉讓、出租或出借前項所列槍砲者，處三年以上十年以下有期徒刑，併科
新臺幣七百萬元以下罰金。
意圖供自己或他人犯罪之用，而犯前二項之罪者，處無期徒刑或七年以上有期徒刑，
併科新臺幣一千萬元以下罰金。
未經許可，持有、寄藏或意圖販賣而陳而列第一項所列槍砲者，處一年以上七年以下
有期徒刑，併科新臺幣七百萬元以下罰金。
第一項至第三項之未遂犯罪之。
槍砲彈藥刀械管制條例第十二條第四項：
未經許可，製造、販賣或運輸子彈者，處一年以上七年以下有期徒刑，併科新臺幣五
百萬元以下罰金。
未經許可，轉讓、出租或出借子彈者，處六月以上五年以下有期徒刑，併科新臺幣三
百萬元以下罰金。
意圖供自己或他人犯罪之用，而犯前二項之罪者，處三年以上十年以下有期徒刑，併
科新臺幣七百萬元以下罰金。
未經許可，持有、寄藏或意圖販賣而陳列子彈者，處五年以下有期徒刑，併科新臺幣
三百萬元以下罰金。
第一項至第三項之未遂犯罰之。
附表壹：
┌──┬─────────────────┬───────┬──────┐
│編號│     扣   案   之   物            │    數   量   │   附  註   │
│    │                                  │              │            │
├──┼─────────────────┼───────┼──────┤
│ 一 │仿克拉克改造九０手槍（槍枝管制編號│    一把      │含彈匣一個  │
│    │0000000000）            │              │            │
├──┼─────────────────┼───────┼──────┤
│ 二 │改造九０子彈                      │    十五顆    │五顆經試射已│
│    │                                  │              │擊發        │
├──┼─────────────────┼───────┼──────┤
│ 三 │改造八厘米子彈                    │    六顆      │二顆經試射已│
│    │（其中四顆係具直徑七點九ｍｍ金屬彈│              │擊發        │
│    │頭之土造子彈，餘二顆係由外徑九ｍｍ│              │            │
│    │玩具金屬彈殼加裝直徑八點一ｍｍ金屬│   │            │
│    │彈頭而成之改造子彈）              │              │            │
└──┴─────────────────┴───────┴──────┘
附表貳：
┌──┬─────────────────┬───────┬──────┐
│編號│      扣    案   之   物          │    數  量    │   備  註   │
│    │                                  │              │            │
├──┼─────────────────┼───────┼──────┤
│ 一 │仿ＦＮ廠半自動改造手槍（槍枝管制編│   一把       │含彈匣一個  │
│    │號000000000）            │              │            │
└──┴─────────────────┴───────┴──────┘
